臺灣士林地方法院交通事件裁定　　　　　　　　　　九十三年度交聲字第一四○號
　　原處分機關　交通部公路總局台北區監理所蘆洲監理站
　　異　議　人
　　即受處分人　乙○○
右列異議人即受處分人因違反道路交通管理處罰條例案件，對於交通部公路總局臺北
區監理所蘆洲監理站民國九十三年二月六日所為之處分（原處分案號：蘆監二字第裁
四六－Ｃ00000000號），聲明異議，本院裁定如左：
    主  文
原處分撤銷。
乙○○汽車駕駛人，在道路上競駛，處罰鍰新臺幣陸萬元。
    理  由
一、按二輛以上之汽車在道路上競駛者，處汽車駕駛人新台幣三萬元以上九萬元以下
    罰鍰，並當場禁止其駕駛及吊銷其駕駛執照；又汽車駕駛人有第一項第一款、第
    三項行為者，並吊扣該車輛牌照三個月，道路交通管理處罰條例第四十三條第三
    項、第四項分別定有明文。
二、原處分意旨略以：異議人即受處分人乙○○於民國九十一年四月二十六日凌晨二
　　時三十五分許，騎乘車號ＤＬＸ─○九二號輕型機車，在臺北縣三重市○○路上
    競駛，經警攔停舉發，爰依道路交通管理處罰條例第四十三條第三項，裁處罰鍰
　　新台幣九萬元整。
三、聲明異議意旨略以：受處分人是日與友人出遊，途經該處暫停於堤防上稍作觀看
    ，於離開時遇上飆車族由後方湧至，陷於車陣中，為執勤員警誤認為飆車族成員
    ，而遭攔停開立罰單。因所騎乘之輕型機車車齡已有七、八年，且未曾改裝過，
    車速不快如何能飆車、競速，為此聲明異議。
四、經查：受處分人於九十一年四月二十六日凌晨二時三十五分許騎乘ＤＬＸ—○九
    二號輕型機車在臺北縣三重市○○路上，因二輛以上機車共同在道路上競駛，經
    警攔查舉發違規事實明確，此業據證人即臺北縣政府警察局三重分局交通分隊警
    員甲○○到庭結證在卷，並有臺北縣政府警察局北縣警交字第Ｃ0000000
    0號舉發違反道路交通管理事件通知單影本一紙附卷可稽，復經臺北縣政府警察
    局三重分局查處無誤，有臺北縣政府警察局三重分局受理違反交通管理事件通知
    人申訴理由查詢表影本一紙及該分局九十三年一月五日重警交申字第０九二００
    五六一九三號書函影本一份在卷可按。觀諸證人即警員甲○○於本院調查時到庭
    所證述：當時飆車族在該路段飆車，受處分人也身在其中，不是慢慢騎，否則不
    會騎在飆車族裡面，且受處分人辯稱當時正要回家，我們舉發時是兩點多，受處
    分人說是四點多要回去，若要回淡水方向也不是走那條路，當時還有很多人在上
    面鼓譟，不像是要回家等語。衡諸證人即警員甲○○與受處分人素不相識，並無
    宿怨，亦無仇隙，應無設詞誣攀之理，故其證言應堪採信。另受處分人亦到庭表
    示：現在沒有在飆車了，以後不會再犯等語。綜上所述，堪認受處分人確有上述
    違規事實無訛。
五、按道路交通管理處罰條例第九十二條規定，違反道路交通管理事件統一裁罰標準
    及處理細則，由交通部會同內政部定之，惟上開裁罰標準及處理細則係屬行政命
    令之性質，而法官依據法律獨立審判，自不受其拘束。本院審酌受處分人因當時
    年輕識淺，且事後已有悔悟等情狀，認原裁決書依前開統一裁罰標準及處理細則
    第四十一條第四項暨違反道路交通管理處罰條例第四十三條第三項、第四項規定
    處罰最高之罰鍰新台幣九萬元，尚嫌過重，爰撤銷原處分，就異議人違規情節課
    處如主文所示之罰鍰。
六、依道路交通案件處理辦法第二十條前段，裁定如主文。
中　　　華　　　民　　　國　　九十三　　年　　　四　　　月　　二十二　　日
                                      臺灣士林地方法院交通法庭
                                          法　官 劉  秉  鑫
右正本證明與原本無異。
如不服本裁定應於送達後五日內向本院提出抗告狀。
                                          書記官 曾  恆  壽
中　　　華　　　民　　　國　　九十三　　年　　　四　　　月　　二十二　　日
